# 审计工作底稿

提问人：ding630 时间：2017-07-07 23:15:11
请教陈版，审计工作底稿取得被审计单位复印资料是否必须由被审计单位盖章

回答人：chenyiwei
取决于复印资料对审计而言的重要性。对重要的复印资料应由被审计单位盖章，并确认与原件一致。